臺灣基隆地方法院民事裁定           100年度司財管字第16號
聲  請  人  孫淑屏
上列聲請人聲請指定被繼承人周志良之遺產管理人事件，本院裁
定如下：
    主      文
指定財政部國有財產局臺灣北區辦事處基隆分處為被繼承人周志
良（男，民國○○○年○月○○日生，身分證統一編號：Ｚ00
0000000，最後住所：基隆市○○區○○路五巷十三號四
樓，民國一百年二月二十七日死亡）之遺產管理人。
准對被繼承人周志良之大陸地區以外之繼承人為承認繼承之公示
催告。
被繼承人周志良之大陸地區以外之繼承人，應自前項公示催告最
後登載新聞紙之日起壹年陸月內承認繼承，上述期限屆滿，無大
陸地區以外之繼承人承認繼承時，被繼承人周志良之遺產，於清
償債權、交付遺贈物，並依法移交遺產於大陸地區之繼承人後，
如有賸餘即歸屬國庫。
聲請程序費用新臺幣壹仟元由被繼承人周志良之遺產負擔。
    理      由
一、按大陸地區人民繼承臺灣地區人民之遺產，應於繼承開始起
    三年內以書面向被繼承人住所地之法院為繼承之表示；前條
    第一項之遺產事件，其繼承人全部為大陸地區人民者，除應
    適用第68條之情形者外，由繼承人、利害關係人或檢察官聲
    請法院指定財政部國有財產局為遺產管理人，臺灣地區與大
    陸地區人民關係條例第66條第1項、第67條之1第1 項分別定
    有明文。次按繼承開始時，繼承人之有無不明，而無親屬會
    議或親屬會議未於一個月內選定遺產管理人者，利害關係人
    或檢察官得聲請法院選任遺產管理人，並由法院依公示催告
    程序，定六個月以上之期限，公告繼承人，命其於期限內承
    認繼承，民法第1177條、第1178條亦有明文。
二、本件聲請意旨略以：被繼承人周志良於民國（下同）100年2
    月27日死亡，除大陸地區繼承人即聲請人外，並無其他法定
    繼承人，且被繼承人周志良不具榮民身分，爰依台灣地區與
    大陸地區人民關係條例第67條之1 規定，聲請指定財政部國
    有財產局臺灣北區辦事處為被繼承人周志良之遺產管理人等
    語。
三、經查聲請人對其前揭主張，業據提出被繼承人之除戶謄本等
    件為證，並經本院調閱100年度司聲繼字第2號查明，堪信為
    真。查被繼承人周志良於100年2月27日死亡，聲請人為被繼
    承人之大陸地區繼承人，且被繼承人無臺灣地區繼承人，亦
    非由行政院國軍退除役官兵輔導委員會列管之榮民，此有行
    政院國軍退除役官兵輔導委員會書函在卷足參，是聲請人聲
    請本院指定被繼承人周志良之遺產管理人，即無不合。爰依
    臺灣地區與大陸地區人民關係條例第67條之1 規定，指定財
    政部國有財產局臺灣北區辦事處基隆分處為被繼承人周志良
    之遺產管理人，並依法對於被繼承人周志良之大陸地區以外
    之繼承人為承認繼承之公示催告。
四、依非訟事件法第157條、第24條第1項，裁定如主文。
五、如不服本裁定，應於裁定送達後10日內向本院提出抗告狀，
    並繳納抗告費新臺幣1,000元。
中    華    民    國   100    年    7     月    28    日
                  家事法庭司法事務官  黃勝麟